【裁判字號】    95,裁,953
【裁判日期】    950511
【裁判案由】    有關教育事務
【裁判全文】
最  高  行  政  法  院  裁  定
                                     95年度裁字第00953號
聲  請  人  甲○○
上列聲請人與相對人國立彰化師範大學間因有關教育事務事件，
對於中華民國94年5月24日本院94年度裁字第933號裁定，聲請再
審。本院裁定如下：
    主  文
再審之聲請駁回。
再審訴訟費用由聲請人負擔。
    理  由
一、按對於本院裁定聲請再審，依行政訴訟法第283條準用同法
    第277條第1項第4款之規定，必須表明再審理由及關於再審
    理由並遵守不變期間之證據。所謂表明再審理由，必須指明
    其所聲請再審之裁定，有如何合於行政訴訟法第273條第1項
    各款、第2項所定再審事由之具體情事始為相當，倘僅泛言
    有何條款之再審事由，而無具體情事；或僅指明所聲請再審
    之裁定前各程序所為裁判，有如何再審事由，而未一語指及
    其所聲請再審之裁定有合於再審之事由者，均難謂已表明再
    審事由，其再審之聲請，即屬不合法。再按行政訴訟之當事
    人，對於本院之裁定，聲請再審，經駁回後，不得復以同一
    原因事實，又對駁回再審聲請所為裁定，更行聲請再審，本
    院46年裁字第41號著有判例。蓋以對於再審裁定聲請再審，
    僅重複前程序聲請再審之事由，無新事由之主張，無異未表
    明再審事由之具體情事，與前揭行政訴訟法第283條準用同
    法第277條第1項第4款之規定，必須表明再審理由及關於再
    審理由並遵守不變期間之證據，並不相當，所為再審之聲請
    ，亦屬不合法。
二、本件聲請人前因教育事務事件，提起行政訴訟，經本院88年
    度判字第4155號判決駁回後，聲請人先後多次提起再審之訴
    及聲請再審，分別經本院90年度判字第1279號判決、91年度
    判字第2127號判決以訴無理由，判決駁回其再審之訴，及以
    93年度裁字第179號裁定及94年度裁字第933號裁定其不合法
    定再審要件，予以駁回。茲聲請人復以與前程序相同之再審
    事由對94年度裁字第933號裁定（以下稱原裁定），聲請再
    審。經核聲請人前開理由，無非重複論述其在本院前訴訟程
    序之起訴理由，業經本院前判決一一論駁甚詳。聲請人所舉
    聘書、教育部會議紀錄、存證信函、診斷證明書等證物亦為
    前訴訟程序已提出之資料，並非原裁定漏未斟酌之重要證物
    。聲請人泛引行政訴訟法第273條第1項第1款、第13款及第
    14款規定聲請再審，揆諸首揭說明，此部分再審之聲請即於
    法不合，應予駁回。聲請人對於所再審之裁定既不合再審之
    要件而應予駁回，則再審裁定前之裁判有無再審之事由，自
    無從加以審酌，併此指明。
三、依行政訴訟法第283條、第278條第1項、第104條、民事訴訟
    法第95條、第78條，裁定如主文。
中    華    民    國    95    年    5     月    11    日
                  第二庭審判長法  官  廖  政  雄
                              法  官  林  清  祥
                              法  官  鍾  耀  光
                              法  官  姜  仁  脩
                              法  官  胡  國  棟
以  上  正  本  證  明  與  原  本  無  異
中    華    民    國    95    年    5     月    12    日
                              書記官  莊  俊  亨


司法院資訊處製作；財團法人民間司法改革基金會備份。
